# 合并范围内母子公司使用非 6+9 票据与子公司结算，未终止确认应收票据是否抵消

提问人：a503290243 时间：2022-11-11 21:00:04
合并范围内母子公司使用非6+9票据结算，未终止确认应收票据是否抵消？
母公司使用未到期非6+9票据向子公司付款，
此时母公司未进行账务处理，
子公司，借：应收票据-承兑人
贷：应收账款-母公司
合并抵消时，抵消的是
借：应付账款-子公司
贷：应收票据-承兑人
1.如此抵消是否正确？
2.如果正确，抵消的合并范围外和合并范围内，感觉挺奇怪啊？

回答人：chenyiwei
合并结果仍应体现“应收票据——外部承兑人”。
母公司使用票据背书向子公司付款时的账务处理：借：应付账款——子公司，贷：其他流动负债
子公司接受母公司背书的票据时的账务处理：借：应收票据——外部承兑人，贷：应收账款——母公司。
合并报表层面的抵销分录：借：其他流动负债，贷：应收票据——外部承兑人。（因为母子公司各自个别报表层面都有应收票据，所以抵销其重复反映。）